【裁判字號】    88,交訴,38
【裁判日期】    890121
【裁判案由】    公共危險等
【裁判全文】
台灣士林地方法院刑事判決                          八十八年度交訴字第三八號
    聲  請  人  臺灣士林地方法院檢察署檢察官
    被      告  甲○○
右列被告因公共危險案件，經檢察官聲請簡易判決處刑（八十八年度偵字第八九九○
號），惟本院內湖簡易庭認不宜以簡易判決處刑，移由本院改依通常程序審理，本院
判決如左：
    主  文
甲○○服用酒類，不能安全駕駛動力交通工具而駕駛，處罰金壹萬元，如易服勞役，
以佰元折算壹日。又駕駛動力交通工具肇事，致人受傷而逃逸，處有期徒刑柒月。
均緩刑年。
被訴過失傷害部分公訴不受理。
    事  實
一、甲○○於民國八十八年七月二十日晚間八時二十分許，在台北縣汐止市○○街橋
    頭飲用二瓶玻璃瓶裝啤酒後，明知其已不能安全駕駛動力交通工具，竟於飲酒完
    畢後仍貿然駕駛車號ＢＦ－九六三三號自小客車，沿台北縣汐止市○○街由北往
    南方向行駛。嗣其於同日晚間十時五十分許行經台北縣汐止市○○路與民權街口
    時，因其已有醉意，且未與前車保持隨時可以煞停之距離，並注意車前狀況，而
    自後方追撞丙○○所騎乘車號ＤＲＷ－○○九號機車，致丙○○受有下肢外傷併
    腹痛之傷害（過失傷害部分業經撤回告訴）。詎甲○○駕駛上開車輛肇事致丙○
    ○受傷後，雖曾下車察看丙○○之傷勢，惟因丙○○之夫徐福珍表示欲報警處理
    ，甲○○因酒後開車而一時心虛，竟未採取任何必要救護之安全措施，亦未報警
    處理或主動告知個人身分資料，逕行駕車逃逸，經徐福珍記下車號報警始循線查
    悉上情，警方嗣於八十八年七月二十一日凌晨一時許，至台北市○○區○○街一
    段八九號一三之三樓甲○○住處時，甲○○因酒醉熟睡而無法接受酒精測試。
二、案經被害人丙○○訴由臺北縣警察局汐止分局移送臺灣士林地方法院檢察署檢察
    官偵查後聲請簡易判決處刑，惟本院內湖簡易庭認不宜以簡易判決處刑，移由本
    院改依通常程序審理。
    理  由
壹、有罪部分：
  一、右揭犯罪事實，業據被告於本院審理時坦承不諱，核與被害人丙○○所指訴之
      情節大致相符，而證人即被告之妻藍銀銀於警訊時亦證稱：伊先生身上有些酒
      味，且目前熟睡無法接受酒精濃度測試等語；證人即警員乙○○於本院調查時
      則稱：八十八年七月二十一日凌晨一時許有至被告住處，當時被告有酒味，正
      在睡覺，伊有推被告，但被告沒反應，因被告在睡覺，無法做酒測反應等語。
      參以被告酒後駕車肇事，致被害人丙○○受有上開傷害，亦有道路交通事故調
      查報告表乙份、現場照片四紙、台北市立忠孝醫院診斷證明書二紙在卷可佐，
      足見被告酒後已達不能安全駕駛動力車輛之程度，堪予認定。另被告肇事後雖
      曾下車察看，並與被害人之夫徐福珍理論，然被告已供承：當時徐福珍持行動
      電話準備報警處理時，伊因下班時有喝酒，心虛便立即上車逃逸等情無訛，是
      被告肇事後既未採取任何救護措施，亦未報警或主動告知個人身分資料，即逕
      行駛離現場，自屬肇事逃逸無疑。本件事證明確，被告犯行洵堪認定，應依法
      論科。
  二、核被告所為，係犯刑法第一百八十五條之三及同法第一百八十五條之四之罪。
      被告所犯上開二罪間，犯意各別，行為互異，應予分論併罰。起訴書雖未引用
      刑法第一百八十五條之四條文，惟於事實欄已載明被告肇事逃逸之事實，而公
      訴人蒞庭時亦陳明肇事逃逸罪確已起訴，肇事逃逸部分既經起訴，本院自應加
      以審理，併此敘明。爰審酌被告之生活狀況、酒後肇事之程度，及犯罪後已與
      被害人達成和解，犯罪後坦承犯行，知所悔改等一切情狀，分別量處如主文所
      示之刑，並就罰金部分諭知易服勞役之折算標準，以資懲儆。末查，被告前未
      曾受有期徒刑以上刑之宣告，有本院被告全國前案紀錄表及臺灣高等法院檢察
      署刑案紀錄簡覆表各乙份在卷可憑，其因一時失慮，偶罹刑典，事後已與被害
      人丙○○達成和解，被害人亦已陳明願原諒被告，況被告目前有正當工作，事
      後坦承犯行，深具悔意，經此刑之宣告後，應能知所警惕而無再犯之虞，本院
      認前開對其宣告之刑，以暫不執行為適當，爰宣告緩刑三年，以啟自新。
貳、不受理部分：
  一、聲請簡易判決處刑意旨雖以：被告甲○○於民國八十八年七月二十日晚間十時
      五十分許，駕駛車號ＢＦ－九六三三號自小客車，沿台北縣汐止市○○街由北
      往南方向行駛，行經台北縣汐止市○○路與民權街口時，應注意「汽車在同一
      車道行駛時，除擬超越前車外，後車與前車應保持隨時可以煞停之距離」之規
      定，而依當時情形並無不能注意之情現，疏未注意，未與前車保持隨時可以煞
      停之距離，致撞及亦行經該處由孕婦丙○○所騎乘車號ＤＲＷ－○○九號機車
      ，致丙○○人車倒地，受有下肢外傷併腹痛之傷害，因認此部分被告涉有過失
      傷害之罪嫌。
  二、按告訴乃論之罪，告訴人於第一審辯論終結前得撤回其告訴，又告訴經撤回者
      ，應諭知不受理之判決，刑事訴訟法第二百三十八條第一項、第三百零三條第
      三款分別定有明文。
  三、查本件告訴人丙○○告訴被告甲○○過失傷害案件，起訴書認係觸犯刑法第二
      百八十四條第一項前段之過失傷害罪嫌，依同法第二百八十七條前段規定，須
      告訴乃論。此部分茲據告訴人丙○○當庭撤回告訴，依照首開說明，此部分逕
      為不受理判決之諭知。
據上論斷，應依刑事訴訟法第四百五十二條、第二百九十九條第一項前段、第三百零
三條第三款，刑法第一百八十五條之三、第一百八十五條之四、第四十二條第二項、
第七十四條第一款、罰金罰鍰提高標準條例第二條，判決如主文。
本案經檢察官徐文豪到庭執行職務。
中      華      民      國    八十九    年      二      月     十四     日
                                  台灣士林地方法院刑事第一庭
                                      法  官  陳  章  榮
右正本證明與原本無異。
如不服本判決，應於判決送達後十日內，向本院提出上訴狀。
                                      書記官  劉  提  幸
中      華      民      國    八十九    年      二      月     十六     日
附錄本案論罪科刑法條全文：
刑法第一百八十五條之三：
    服用毒品、麻醉藥品、酒類或其他相類之物，不能安全駕駛動力交通工具而駕駛
    者，處一年以下有期徒刑、拘役或三萬元以下罰金。
刑法第一百八十五條之四：
    駕駛動力交通工具肇事，致人死傷而逃逸者，處六月以上五年以下有期徒刑。


司法院資訊處製作；財團法人民間司法改革基金會備份。
